【裁判字號】    88,易,669
【裁判日期】    890412
【裁判案由】    贓物
【裁判全文】
臺灣新竹地方法院刑事判決                          八十八年度易字第六六九號
    公  訴  人  臺灣新竹地方法院檢察署檢察官
    被      告  丁○○
右列被告因贓物案件，經檢察官提起公訴（八十八年度偵字第四六六四號），本院判
決如左：
    主  文
丁○○收受贓物，累犯，處有期徒刑伍月，如易科罰金，以參佰元折算壹日。
    事  實
一、丁○○曾犯恐嚇取財罪及違反麻醉藥品管理條例罪，經台灣高等法院分別判處有
    期徒刑一年、七月，並定其應執行之刑為有期徒刑一年五月；又犯違反麻醉藥品
    管理條例罪，經台灣高等法院判處有期徒刑五月確定，而接續執行，於民國（下
    同）八十六年八月八日假釋，並於八十七年二月四日假釋期滿未被撤銷假釋而執
    行完畢。仍不知悔改，竟於八十八年四月初某日某時，明知綽號「阿浮」之人在
    新竹縣竹北市縣○○街對面工地所交付之磨石機一臺係乙○○在八十八年一月間
    ，在竹北市○○路曾勝琴住宅辦公大樓工地內所失竊；吊磚機二臺係丙○○於八
    十八年一月間在竹北市○○街十四號工地所失竊；蔘茸酒二瓶、紅龍仁蔘龜鹿藥
    酒二瓶及台灣啤酒二瓶係甲○○於八十八年四月五日在竹東鎮○○路○段三一五
    號所失竊之贓物，竟仍加以收受。嗣經警於八十八年五月二十八日借提丁○○訊
    問時查獲上情，並在新竹縣竹北市縣○○街對面工地及其住處竹北市○○路六五
    八號查獲前開物品。
二、案經新竹縣警察局報請台灣新竹地方法院檢察署檢察官偵查起訴。
    理  由
一、訊據被告丁○○對右揭犯罪事實，業已坦承不諱。其於本院訊問時雖辯稱：我知
    道是贓物，但無法銷贓，所以還未處理、還放著，他說如果有人要買才賣，他不
    拿走，我沒辦法云云，惟其縱未出售該等贓物亦無解於其收受贓物罪之罪責。此
    外右揭事實業經被害人乙○○、丙○○、甲○○指訴綦詳，並有贓證物品認領保
    管收據三紙在卷足憑，罪證明確，被告之上開犯行洵堪認定。
二、核被告所為，係犯刑法第三百四十九條第一項之收受贓物罪。被告曾犯恐嚇取財
    罪及違反麻醉藥品管理條例罪，經台灣高等法院分別判處有期徒刑一年、七月，
    並定其應執行之刑為有期徒刑一年五月；又犯違反麻醉藥品管理條例罪，經台灣
    高等法院判處有期徒刑五月確定，而接續執行，於八十六年八月八日假釋，並於
    八十七年二月四日假釋期滿未被撤銷假釋而執行完畢，有本院被告全國前案紀錄
    表在卷足憑，其於有期徒刑執行完畢後五年以內再犯本件有期徒刑以上之罪，為
    累犯，依刑法第四十七條規定加重其刑。爰審酌被告犯罪之動機、目的、手段，
    犯罪時所受之刺激及其品性、生活狀況、智識程度、犯罪所生之損害，及犯罪後
    態度等一情狀，量處如主文所示之刑，並諭知易科罰金之折算標準。
據上論斷，應依刑事訴訟法第二百九十九條第一項前段，刑法第三百四十九條第一項
、第四十一條、第四十七條，罰金罰鍰提高標準條例第一條前段、第二條，判決如主
文。
中      華      民      國    八十九    年      四      月     十二     日
                                 臺灣新竹地方法院刑事第一庭
                                     法  官   謝  慧  敏
右正本證明與原本無異。
如不服本判決，應於判決送達後十日內向本院提出上訴狀( 應附繕本 )，上訴於
臺灣高等法院。
                                     書記官   龔  紀  亞
中      華      民      國 八十九    年      四      月     十二     日


司法院資訊處製作；財團法人民間司法改革基金會備份。
